【裁判字號】    98,上易,486
【裁判日期】    980323
【裁判案由】    竊盜
【裁判全文】
臺灣高等法院臺中分院刑事判決         98年度上易字第486號
上  訴  人
即  被  告  甲○○
上列上訴人因竊盜案件，不服臺灣臺中地方法院98年度易字第10
號中華民國97年1月23日第一審判決（起訴案號：臺灣臺中地方
法院檢察署97年度偵字第26609號），提起上訴，本院判決如下
：
    主  文
上訴駁回。
    理  由
一、按不服地方法院之第一審判決而上訴者，須提出上訴書狀，
    並應敘述具體理由，刑事訴訟法第三百六十一條第一項定有
    明文，此為上訴必備之程式；而所謂「具體理由」，必係依
    據卷內既有訴訟資料或提出新事證，指摘或表明第一審判決
    有何採證認事、用法或量刑等足以影響判決本旨之不當或違
    法，而構成應予撤銷之具體事由，始克當之（例如：依憑證
    據法則具體指出所採證據何以不具證據能力，或依憑卷證資
    料，明確指出所為證據證明力之判斷如何違背經驗、論理法
    則）；倘僅泛言原判決認定事實錯誤、違背法令、量刑失之
    過重或輕縱，而未依上揭意旨指出具體事由，或形式上雖已
    指出具體事由，然該事由縱使屬實，亦不足以認為原判決有
    何不當或違法者（例如：對不具有調查必要性之證據，法院
    未依聲請調查亦未說明理由，或援用證據不當，但除去該證
    據仍應為同一事實之認定），皆難謂係具體理由，俾與第二
    審上訴制度旨在請求第二審法院撤銷、變更第一審不當或違
    法之判決，以實現個案救濟之立法目的相契合，並節制濫行
    上訴（最高法院97年度台上字第892號刑事判決決參照）。
    次原審法院認為上訴不合法律上之程式者，應以裁定駁回之
    。第二審法院認為上訴書狀未敘述理由或上訴有第三百六十
    二條前段之情形者，應以判決駁回之。又分別為刑事訴訟法
    第三百六十二條、第三百六十七所明定。再第三百六十七條
    之判決，得不經言詞辯論為之。同法第三百七十二條亦定有
    明文。
二、本案上訴人即被告甲○○（下稱被告）之上訴意旨略以：按
    刑法第321條第1項第2款之毀越門扇、牆垣或其他安全設備
    之「毀越」應係指毀壞破壞門扇而言，然查被告甲○○於案
    發當時，僅順手打開窗戶，並無破壞門窗強行進入，核被告
    犯罪事實所為，純屬觸犯刑法第320條之普通竊盜罪，原審
    判決認事用法即有違誤，判刑亦屬過重，因而請求撤銷原判
    決云云。
(一)、按刑法第321條第1項第2款之毀越門扇、牆垣、或其他安全
    設備之加重竊盜罪，所謂之毀越係指「毀損」或「超越、踰
    越」，毀損及踰越二者不必同時兼具，意即毀而不越，或越
    而不毀，均得依該條款處斷，26年院字第610號解釋、最高
    法院69年度台上字第2415號裁判要旨參照。依原審判決犯罪
    事實一、(一)部分，被告主張未破壞窗戶（未毀壞安全設備）
    雖屬實在，然被告既有踰越窗戶（踰越安全設備）進入屋內
    行竊，依上開說明，自與刑法第321條第1項第2款之加重竊
    盜罪構成要件相符，本院認原審判決認被告犯罪事實一、(一)
    所為，係犯刑法第321條第1項第2款之踰越安全設備竊盜罪
    ，並無違法或不當之處。被告上訴意旨指稱：刑法第321條
    第1項第2款之毀越門扇、牆垣、或其他安全設備之加重竊盜
    罪之「毀越」應係指毀壞破壞門扇而言，顯屬無稽，自不足
    採信。
(二)、被告上訴意旨又空言指稱原審判刑過重云云，惟未依據卷內
    既有訴訟資料或提出新事證，指摘或表明原審判決有何量刑
    足以影響判決本旨之不當或違法，而構成應予撤銷之理由，
    亦非屬上訴第二審之具體理由。依首揭說明，被告提起之第
    二審上訴不合法律上程式，爰不經言詞辯論，判決駁回上訴
    。
三、據上論斷，應依刑事訴訟法第367條前段、第372條，判決如
    主文。
中    華    民    國    98    年     3    月     23    日
            刑事第四庭    審判長法  官  洪  耀  宗
                                法  官  許  文  碩
                                法  官  蔡 王 金 全
上列正本證明與原本無異。
不得上訴。
                                書記官  金  珍  華
中    華    民    國    98    年     3    月     23    日


司法院資訊處製作；財團法人民間司法改革基金會備份。
